# 关于供暖企业收入一次性收入配套费的收入确认问题

提问人：1838913227 时间：2021-03-03 22:01:42
请教陈版，一供暖企业与开发商签订入网协议，合同约定签订协议之日一次性收取入网配套费，收取资金后再安排供暖相关配套设施的建设。企业收取入网配套费的原因是企业取得的特许经营权期间的采暖收入预计无法弥补投资成本，现供配套工程已经建设完毕并转固，也和开发商签订入网协议，但是还没开始供暖，入网配套费也还没收到，这种情况下，企业能否确认应收账款并确认递延收益，如果可以，递延收入什么时候开始摊销进营业收入？是资产开始折旧时摊销还是供暖之后才开始摊销？且摊销期限如何确定？是否可按 10 年摊销(资产折旧年限 30 年）

回答人：chenyiwei
1 、理论上可以分别确认应收账款和合同负债，但实务中少见。
2 、合同负债应当自开始提供供热服务时开始摊销，与管网资产的折旧无关。

提问人：1838913227 时间：2021-03-07 13:00:03
企业的意思是签订的入网协议针对的是配套设施建设收取的配套费，如果配套设施建设完毕转固并开始折旧，这个配套费就可以开始摊销，因为供暖之后有额外对应的供暖收入。

回答人：chenyiwei
不能这样理解。合同中一般没有这样的约定，且后续固定资产重置时也不可能再收取一次。